臺灣臺中地方法院刑事簡易判決　　　　　 99年度簡字第750號
公　訴　人　臺灣臺中地方法院檢察署檢察官
被　　　告　陳惠玲
　　　　　　彭東山
　　　　　　巫志強
　　　　　　莊政達
　　　　　　陳勇全
　　　　　　吳東應
　　　　　　林明陽
　　　　　　謝嘉昇
　　　　　　郭靜慧
上列被告等因詐欺案件，經檢察官提起公訴（97年度偵字第1833
9號），被告等於本院訊問中自白犯罪，合議庭認為宜以簡易判
決處刑，裁定由受命法官獨任逕以簡易判決處刑，本院判決如下
：
    主    文
陳惠玲犯如附表一所示之罪，各處如附表一主文所示之刑。應執
行拘役壹佰貳拾日，如易科罰金，以新臺幣壹仟元折算壹日。緩
刑貳年。
彭東山犯如附表二所示之罪，各處如附表二主文所示之刑。應執
行拘役壹佰貳拾日，如易科罰金，以新臺幣壹仟元折算壹日。緩
刑貳年。
巫志強犯如附表三所示之罪，各處如附表三主文所示之刑。應執
行拘役伍拾日，如易科罰金，以新臺幣壹仟元折算壹日。緩刑貳
年。
莊政達犯如附表四所示之罪，各處如附表四主文所示之刑。應執
行拘役壹佰貳拾日，如易科罰金，以新臺幣壹仟元折算壹日。緩
刑貳年。
陳勇全犯如附表五所示之罪，各處如附表五主文所示之刑。應執
行拘役壹佰貳拾日，如易科罰金，以新臺幣壹仟元折算壹日。緩
刑貳年。
吳東應犯如附表六所示之罪，各處如附表六主文所示之刑。應執
行拘役壹佰貳拾日，如易科罰金，以新臺幣壹仟元折算壹日。
林明陽犯詐欺取財罪，處拘役拾伍日，如易科罰金，以新臺幣壹
仟元折算壹日。
謝嘉昇犯如附表八所示之罪，各處如附表八主文所示之刑。應執
行拘役捌拾日，如易科罰金，以新臺幣壹仟元折算壹日。
郭靜慧犯如附表九所示之罪，各處如附表九主文所示之刑。應執
行拘役柒拾日，如易科罰金，以新臺幣壹仟元折算壹日。
    犯罪事實及理由
一、本案犯罪事實及證據，除證據欄應補充「各銀行有關還款情
    形之函文、被告等陳報之清償明細及被告等人於本院之自白
    」為證據外，餘均引用檢察官起訴書之記載（如附件）。
二、爰審酌被告陳惠玲等9人前均未有不良前科，有臺灣高等法
    院被告前案紀錄表附卷可稽，其等明知週轉困難無力支付卡
    帳，猶故意刷卡購物再以九折價格轉售換取現金使用，造成
    付款銀行之損失，固有不是，然考量其等乃經濟困難，一時
    失慮始為此犯行，且刷卡之金額非鉅，實與作奸犯科、十惡
    不赦之慣犯有別，且被告等犯後均已坦承犯行，犯後態度尚
    稱良好，本院因認應給予輕判改過之機會，兼衡犯罪之動機
    、目的、手段、被害銀行等之損害等一切情狀，分別量處如
    附表所示之刑，併諭知易科罰金之折算標準，及定其應執行
    刑，併諭知易科罰金之折算標準。又參之被告陳惠玲、彭東
    山、巫志強、莊政達、陳勇全5人均未曾因故意犯罪受有刑
    徒刑以上刑之宣告，其等因經濟困難，一時失慮，致罹刑章
    ，且均已坦承犯行，已具悔意，並已陸續與被害銀行達成協
    商，目前部分債務或清償完畢，或陸續正常按月分期還款中
    ，而被害銀行亦均具狀表示對其等刑責無意見等情，分別有
    各銀行有關還款情形之函文、被告等陳報之清償明細在卷可
    稽，本院綜合審酌上情，認被告陳惠玲、彭東山、巫志強、
    莊政達、陳勇全5人經此偵審及論罪科刑之教訓，當知警惕
    ，而無再犯之虞，本院因認其所宣告之刑，以暫不執行為適
    當，爰均依刑法第74條第1 項第1款規定宣告緩刑2年，以勵
    自新。
三、應依刑事訴訟法第449條第2項、第454條第2項，刑法第339
    條第1項、第41條第1項前段、第51條第6款、第74條第1項第
    1款，刑法施行法第1條之1第1項、第2項前段，逕以簡易判
    決處刑如主文。
四、如不服本判決，應於判決送達後10日內，向本庭提出上訴狀
    （須附繕本）。上訴書狀如未敘述理由，應於上訴期間屆滿
    後20日內補提理由書於本院。
中    華    民    國   100    年    1     月    31    日
                  刑事第十六庭  法  官  蔡美華
上正本證明與原本無異。
                                書記官  謝惠雯
中    華    民    國   100    年    1     月    31    日
附錄論罪科刑法條:
中華民國刑法第339條
意圖為自己或第三人不法之所有，以詐術使人將本人或第三人之
物交付者，處 5 年以下有期徒刑、拘役或科或併科 1 千元以下
罰金。
以前項方法得財產上不法之利益或使第三人得之者，亦同。
前二項之未遂犯罰之。
附表、
 一、被告陳惠玲部分：
 ┌──┬───┬────┬───────┬───────┐
 │編號│時  間│發卡行庫│金額（新臺幣）│   地     點  │
 ├──┼───┼────┼───────┼───────┤
 │ 1  │970122│荷蘭銀行│  $15,552     │家樂福大墩店  │
 ├──┼───┼────┼───────┼───────┤
 │ 2  │970321│美商花旗│   25,760     │家樂福中清店  │
 ├──┼───┼────┼───────┼───────┤
 │    │970321│美商花旗│   23,000     │家樂福中清店  │
 ├──┼───┼────┼───────┼───────┤
 │ 3  │970329│台北富邦│   20,736     │家樂福文心店  │
 ├──┼───┼────┼───────┼───────┤
 │ 4  │970329│中國信託│   10,126     │家樂福文心店  │
 ├──┼───┼────┼───────┼───────┤
 │ 5  │970406│AIG友邦 │   13,999     │大買家北屯店  │
 ├──┼───┼────┼───────┼───────┤
 │ 6  │970427│台北富邦│   10,368     │家樂福文心店  │
 ├──┼───┼────┼───────┼───────┤
 │ 7  │970427│美商花旗│   10,368     │家樂福文心店  │
 ├──┼───┼────┼───────┼───────┤
 │ 8  │970427│聯邦銀行│   10,368     │家樂福文心店  │
 ├──┼───┼────┼───────┼───────┤
 │ 9  │970430│荷蘭銀行│   10,368     │家樂福文心店  │
 ├──┼───┼────┼───────┼───────┤
 │ 10 │970509│AIG友邦 │   13,300     │家樂福崇德店  │
 ├──┼───┼────┼───────┼───────┤
 │ 11 │970514│荷蘭銀行│   19,000     │家樂福崇德店  │
 ├──┼───┼────┼───────┼───────┤
 │ 12 │970517│AIG友邦 │   11,520     │家樂福文心店  │
 ├──┼───┼────┼───────┼───────┤
 │ 13 │970517│慶豐銀行│    5,760     │家樂福文心店  │
 ├──┼───┼────┼───────┼───────┤
 │ 14 │970517│台北富邦│    5,760     │家樂福文心店  │
 ├──┼───┼────┼───────┼───────┤
 │    │      │        │              │              │
 ├──┼───┼────┼───────┼───────┤
 │    │總  計│        │ $205,985     │              │
 └──┴───┴────┴───────┴───────┘
 （編號2之兩筆刷卡資料，為同一日基於同一犯意侵害同一被害
   人法益，為接續犯）
  編號2至3各次主文如下：
  陳惠玲犯詐欺取財罪，處拘役貳拾日，如易科罰金，以新臺幣
  壹仟元折算壹日。
  編號1、4至14各次主文如下：
  陳惠玲犯詐欺取財罪，處拘役拾伍日，如易科罰金，以新臺幣
  壹仟元折算壹日。
 二、被告彭東山部分：
 ┌──┬───┬────┬───────┬───────┐
 │編號│時  間│發卡行庫│金額（新臺幣）│   地     點  │
 ├──┼───┼────┼───────┼───────┤
 │ 1  │960717│聯邦銀行│  $20,475     │家樂福中清店  │
 ├──┼───┼────┼───────┼───────┤
 │    │960717│聯邦銀行│   19,890     │家樂福中清店  │
 ├──┼───┼────┼───────┼───────┤
 │ 2  │960801│花旗臺灣│    4,800     │家樂福大墩店  │
 ├──┼───┼────┼───────┼───────┤
 │ 3  │960801│美商花旗│    4,800     │家樂福大墩店  │
 ├──┼───┼────┼───────┼───────┤
 │ 4  │960817│新光銀行│    4,608     │家樂福大墩店  │
 ├──┼───┼────┼───────┼───────┤
 │ 5  │960817│聯邦銀行│    9,216     │家樂福大墩店  │
 ├──┼───┼────┼───────┼───────┤
 │ 6  │960817│慶豐銀行│    4,608     │家樂福大墩店  │
 ├──┼───┼────┼───────┼───────┤
 │ 7  │960916│聯邦銀行│    8,655     │家樂福大墩店  │
 ├──┼───┼────┼───────┼───────┤
 │ 8  │960916│慶豐銀行│    5,770     │家樂福大墩店  │
 ├──┼───┼────┼───────┼───────┤
 │ 9  │960917│新光銀行│    5,770     │家樂福中清店  │
 ├──┼───┼────┼───────┼───────┤
 │10  │960917│花旗台灣│    1,731     │家樂福中清店  │
 ├──┼───┼────┼───────┼───────┤
 │11  │960917│台北富邦│    4,039     │家樂福中清店  │
 ├──┼───┼────┼───────┼───────┤
 │12  │961002│新光銀行│    4,700     │愛買復興店    │
 ├──┼───┼────┼───────┼───────┤
 │13  │961002│慶豐銀行│    5,140     │愛買復興店    │
 ├──┼───┼────┼───────┼───────┤
 │14  │961002│美商花旗│    3,800     │愛買復興店    │
 ├──┼───┼────┼───────┼───────┤
 │15  │961016│新光銀行│    5,760     │家樂福彰化店  │
 ├──┼───┼────┼───────┼───────┤
 │16  │961016│花旗臺灣│    3,456     │家樂福彰化店  │
 ├──┼───┼────┼───────┼───────┤
 │17  │961016│慶豐銀行│    5,760     │家樂福彰化店  │
 ├──┼───┼────┼───────┼───────┤
 │18  │961031│新光銀行│    3,005     │家樂福文心店  │
 ├──┼───┼────┼───────┼───────┤
 │19  │961031│花旗臺灣│    3,456     │家樂福文心店  │
 ├──┼───┼────┼───────┼───────┤
 │20  │961031│聯邦銀行│    3,456     │家樂福文心店  │
 ├──┼───┼────┼───────┼───────┤
 │21  │961031│慶豐銀行│    5,170     │家樂福文心店  │
 ├──┼───┼────┼───────┼───────┤
 │22  │961114│新光銀行│    3,680     │家樂福中清店  │
 ├──┼───┼────┼───────┼───────┤
 │23  │961114│聯邦銀行│    6,680     │家樂福中清店  │
 ├──┼───┼────┼───────┼───────┤
 │24  │961114│慶豐銀行│    6,300     │家樂福中清店  │
 ├──┼───┼────┼───────┼───────┤
 │25  │961118│花旗臺灣│    2,726     │家樂福文心店  │
 ├──┼───┼────┼───────┼───────┤
 │26  │961118│美商花旗│    2,880     │家樂福文心店  │
 ├──┼───┼────┼───────┼───────┤
 │27  │961118│聯邦銀行│    4,608     │家樂福文心店  │
 ├──┼───┼────┼───────┼───────┤
 │28  │961118│台北富邦│    2,304     │家樂福文心店  │
 ├──┼───┼────┼───────┼───────┤
 │29  │961202│慶豐銀行│   12,340     │家樂福文心店  │
 ├──┼───┼────┼───────┼───────┤
 │30  │961216│新光銀行│    3,532     │家樂福文心店  │
 ├──┼───┼────┼───────┼───────┤
 │31  │961216│國泰世華│    4,543     │家樂福文心店  │
 ├──┼───┼────┼───────┼───────┤
 │32  │961216│聯邦銀行│    4,120     │家樂福文心店  │
 ├──┼───┼────┼───────┼───────┤
 │33  │961217│新光銀行│    3,360     │愛買復興店    │
 ├──┼───┼────┼───────┼───────┤
 │34  │961217│國泰世華│    3,360     │愛買復興店    │
 ├──┼───┼────┼───────┼───────┤
 │35  │961217│聯邦銀行│    3,360     │愛買復興店    │
 ├──┼───┼────┼───────┼───────┤
 │36  │961217│台北富邦│    2,016     │愛買復興店    │
 ├──┼───┼────┼───────┼───────┤
 │37  │970106│國泰世華│    5,520     │家樂福文心店  │
 ├──┼───┼────┼───────┼───────┤
 │38  │970106│聯邦銀行│    4,606     │家樂福文心店  │
 ├──┼───┼────┼───────┼───────┤
 │39  │970113│新光銀行│    3,546     │家樂福文心店  │
 ├──┼───┼────┼───────┼───────┤
 │40  │970113│花旗台灣│    2,880     │家樂福文心店  │
 ├──┼───┼────┼───────┼───────┤
 │41  │970113│國泰世華│    3,456     │家樂福文心店  │
 ├──┼───┼────┼───────┼───────┤
 │42  │970113│聯邦銀行│    3,456     │家樂福文心店  │
 ├──┼───┼────┼───────┼───────┤
 │43  │970118│國泰世華│    3,040     │家樂福中清店  │
 ├──┼───┼────┼───────┼───────┤
 │44  │970118│聯邦銀行│    2,660     │家樂福中清店  │
 ├──┼───┼────┼───────┼───────┤
 │45  │970118│台北富邦│    2,660     │家樂福中清店  │
 ├──┼───┼────┼───────┼───────┤
 │46  │970118│美商花旗│    2,660     │家樂福中清店  │
 ├──┼───┼────┼───────┼───────┤
 │47  │970218│國泰世華│    5,760     │家樂福崇德店  │
 ├──┼───┼────┼───────┼───────┤
 │48  │970218│聯邦銀行│    2,304     │家樂福崇德店  │
 ├──┼───┼────┼───────┼───────┤
 │49  │970218│美商花旗│    2,304     │家樂福崇德店  │
 ├──┼───┼────┼───────┼───────┤
 │50  │970302│花旗台灣│    1,840     │家樂福中清店  │
 ├──┼───┼────┼───────┼───────┤
 │51  │970302│國泰世華│    6,440     │家樂福中清店  │
 ├──┼───┼────┼───────┼───────┤
 │52  │970302│聯邦銀行│    6,440     │家樂福中清店  │
 ├──┼───┼────┼───────┼───────┤
 │53  │970316│國泰世華│    4,560     │家樂福大墩店  │
 ├──┼───┼────┼───────┼───────┤
 │54  │970316│聯邦銀行│    5,700     │家樂福大墩店  │
 ├──┼───┼────┼───────┼───────┤
 │55  │970316│美商花旗│    2,280     │家樂福大墩店  │
 ├──┼───┼────┼───────┼───────┤
 │56  │970406│國泰世華│    5,760     │家樂福文心店  │
 ├──┼───┼────┼───────┼───────┤
 │57  │970406│聯邦銀行│    2,304     │家樂福文心店  │
 ├──┼───┼────┼───────┼───────┤
 │58  │970406│台北富邦│    3,456     │家樂福文心店  │
 ├──┼───┼────┼───────┼───────┤
 │59  │970427│新光銀行│    2,840     │家樂福中清店  │
 ├──┼───┼────┼───────┼───────┤
 │60  │970427│花旗台灣│    2,840     │家樂福中清店  │
 ├──┼───┼────┼───────┼───────┤
 │61  │970427│國泰世華│    3,550     │家樂福中清店  │
 ├──┼───┼────┼───────┼───────┤
 │62  │970427│聯邦銀行│    3,550     │家樂福中清店  │
 ├──┼───┼────┼───────┼───────┤
 │63  │970509│國泰世華│    4,624     │家樂福文心店  │
 ├──┼───┼────┼───────┼───────┤
 │64  │970509│聯邦銀行│    2,310     │家樂福文心店  │
 ├──┼───┼────┼───────┼───────┤
 │65  │970509│台北富邦│    3,468     │家樂福文心店  │
 ├──┼───┼────┼───────┼───────┤
 │66  │970601│新光銀行│    2,280     │家樂福中清店  │
 ├──┼───┼────┼───────┼───────┤
 │67  │970601│國泰世華│    5,320     │家樂福中清店  │
 ├──┼───┼────┼───────┼───────┤
 │68  │970601│聯邦銀行│    4,600     │家樂福中清店  │
 ├──┼───┼────┼───────┼───────┤
 │    │      │        │              │              │
 ├──┼───┼────┼───────┼───────┤
 │    │總  計│        │ $319,798     │              │
 └──┴───┴────┴───────┴───────┘
 （編號1之兩筆刷卡資料為接續犯）
  編號1主文如下：
  彭東山犯詐欺取財罪，處拘役貳拾日，如易科罰金，以新臺幣
  壹仟元折算壹日。
  編號2至68各次主文如下：
  彭東山犯詐欺取財罪，處拘役拾伍日，如易科罰金，以新臺幣
  壹仟元折算壹日。
 三、被告巫志強部分：
 ┌──┬───┬────┬───────┬───────┐
 │編號│時  間│發卡行庫│金額（新臺幣）│   地     點  │
 ├──┼───┼────┼───────┼───────┤
 │ 1  │970405│匯豐銀行│  $23,040     │家樂福文心店  │
 ├──┼───┼────┼───────┼───────┤
 │    │970405│匯豐銀行│   50,112     │家樂福文心店  │
 ├──┼───┼────┼───────┼───────┤
 │ 2  │970427│匯豐銀行│    3,764     │家樂福文心店  │
 ├──┼───┼────┼───────┼───────┤
 │    │970427│匯豐銀行│   32,832     │家樂福文心店  │
 ├──┼───┼────┼───────┼───────┤
 │    │970427│匯豐銀行│   47,808     │家樂福文心店  │
 ├──┼───┼────┼───────┼───────┤
 │    │      │        │              │              │
 ├──┼───┼────┼───────┼───────┤
 │    │總  計│        │ $157,556     │              │
 └──┴───┴────┴───────┴───────┘
 （編號1之兩筆刷卡資料；編號2之三筆刷卡資料，各論接續犯
  ）
  編號1、2各次主文如下：
  巫志強犯詐欺取財罪，處拘役拾日，如易科罰金，以新臺幣
  壹仟元折算壹日。
 四、被告莊政達部分：
 ┌──┬───┬────┬───────┬───────┐
 │編號│時  間│發卡行庫│金額（新臺幣）│   地     點  │
 ├──┼───┼────┼───────┼───────┤
 │ 1  │970301│國泰世華│  $38,440     │家樂福大墩店  │
 ├──┼───┼────┼───────┼───────┤
 │ 2  │970301│荷蘭銀行│   11,460     │家樂福大墩店  │
 ├──┼───┼────┼───────┼───────┤
 │ 3  │970305│荷蘭銀行│   21,000     │家樂福大墩店  │
 ├──┼───┼────┼───────┼───────┤
 │ 4  │970305│台北富邦│    9,500     │家樂福大墩店  │
 ├──┼───┼────┼───────┼───────┤
 │ 5  │970306│荷蘭銀行│   21,000     │家樂福大墩店  │
 ├──┼───┼────┼───────┼───────┤
 │ 6  │970306│彰化銀行│   19,000     │家樂福大墩店  │
 ├──┼───┼────┼───────┼───────┤
 │ 7  │970407│荷蘭銀行│   38,112     │家樂福文心店  │
 ├──┼───┼────┼───────┼───────┤
 │ 8  │970507│國泰世華│   10,368     │家樂福崇德店  │
 ├──┼───┼────┼───────┼───────┤
 │ 9  │970507│台北富邦│   24,480     │家樂福崇德店  │
 ├──┼───┼────┼───────┼───────┤
 │ 10 │970516│彰化銀行│   31,104     │家樂福崇德店  │
 ├──┼───┼────┼───────┼───────┤
 │ 11 │970519│彰化銀行│   17,280     │家樂福文心店  │
 ├──┼───┼────┼───────┼───────┤
 │ 12 │970519│台北富邦│   16,176     │家樂福文心店  │
 ├──┼───┼────┼───────┼───────┤
 │ 13 │970520│台北富邦│   30,040     │台糖西屯店    │
 ├──┼───┼────┼───────┼───────┤
 │ 14 │970520│國泰世華│   21,140     │家樂福大墩店  │
 ├──┼───┼────┼───────┼───────┤
 │ 15 │970520│彰化銀行│   24,030     │家樂福大墩店  │
 ├──┼───┼────┼───────┼───────┤
 │    │      │        │              │              │
 ├──┼───┼────┼───────┼───────┤
 │    │總  計│        │ $333,130     │              │
 └──┴───┴────┴───────┴───────┘
  編號1、3、5、7、9、10、13至15各次主文如下：
  莊政達犯詐欺取財罪，處拘役貳拾日，如易科罰金，以新臺幣
  壹仟元折算壹日。
  編號2、4、6、8、11、12主文如下：
  莊政達犯詐欺取財罪，處拘役拾伍日，如易科罰金，以新臺幣壹
  仟元折算壹日。
 五、被告陳勇全部分：
 ┌──┬───┬────┬───────┬───────┐
 │編號│時  間│發卡行庫│金額（新臺幣）│   地     點  │
 ├──┼───┼────┼───────┼───────┤
 │ 1  │961114│台北富邦│  $21,420     │家樂福崇德店  │
 ├──┼───┼────┼───────┼───────┤
 │ 2  │961123│台北富邦│   12,927     │大潤發忠明店  │
 ├──┼───┼────┼───────┼───────┤
 │    │961123│台北富邦│    2,800     │大潤發忠明店  │
 ├──┼───┼────┼───────┼───────┤
 │ 3  │961210│台北富邦│   10,916     │家樂福崇德店  │
 ├──┼───┼────┼───────┼───────┤
 │ 4  │961223│台北富邦│   10,368     │家樂福文心店  │
 ├──┼───┼────┼───────┼───────┤
 │ 5  │970119│台北富邦│   10,368     │家樂福文心店  │
 ├──┼───┼────┼───────┼───────┤
 │ 6  │970131│台北富邦│    9,792     │家樂福大墩店  │
 ├──┼───┼────┼───────┼───────┤
 │ 7  │970131│匯豐銀行│   10,368     │家樂福大墩店  │
 ├──┼───┼────┼───────┼───────┤
 │ 8  │970209│匯豐銀行│   20,736     │家樂福文心店  │
 ├──┼───┼────┼───────┼───────┤
 │    │970209│匯豐銀行│    9,920     │家樂福大墩店  │
 ├──┼───┼────┼───────┼───────┤
 │ 9  │970312│慶豐銀行│    9,820     │家樂福中清店  │
 ├──┼───┼────┼───────┼───────┤
 │10  │970320│慶豐銀行│    8,740     │家樂福大墩店  │
 ├──┼───┼────┼───────┼───────┤
 │11  │970329│中國信託│   20,140     │家樂福大墩店  │
 ├──┼───┼────┼───────┼───────┤
 │12  │970419│中國信託│   20,736     │家樂福文心店  │
 ├──┼───┼────┼───────┼───────┤
 │13  │970505│台北富邦│    3,285     │大潤發忠明店  │
 ├──┼───┼────┼───────┼───────┤
 │    │970505│台北富邦│    4,480     │大潤發忠明店  │
 ├──┼───┼────┼───────┼───────┤
 │14  │970515│中國信託│    9,792     │家樂福文心店  │
 ├──┼───┼────┼───────┼───────┤
 │15  │970602│台北富邦│    7,560     │家樂福崇德店  │
 ├──┼───┼────┼───────┼───────┤
 │    │      │        │              │              │
 ├──┼───┼────┼───────┼───────┤
 │    │總  計│        │ $204,168     │              │
 └──┴───┴────┴───────┴───────┘
（編號2兩筆刷卡資料；編號8之兩筆刷卡資料，編號13之兩筆
  刷卡資料，各論接續犯）
  編號1、8、11、12各次主文如下：
  陳勇全犯詐欺取財罪，處拘役貳拾日，如易科罰金，以新臺幣
  壹仟元折算壹日。
  編號2至7、9至10、13至15各次主文如下：
  陳勇全犯詐欺取財罪，處拘役拾伍日，如易科罰金，以新臺幣
  壹仟元折算壹日。
 六、被告吳東應部分：
 ┌──┬───┬────┬───────┬───────┐
 │編號│時  間│發卡行庫│金額（新臺幣）│   地     點  │
 ├──┼───┼────┼───────┼───────┤
 │ 1  │960811│國泰世華│  $38,628     │家樂福崇德店  │
 ├──┼───┼────┼───────┼───────┤
 │ 2  │960811│台北富邦│   34,620     │家樂福崇德店  │
 ├──┼───┼────┼───────┼───────┤
 │ 3  │960813│國泰世華│   41,292     │家樂福中清店  │
 ├──┼───┼────┼───────┼───────┤
 │ 4  │960813│台北富邦│   34,620     │家樂福中清店  │
 ├──┼───┼────┼───────┼───────┤
 │ 5  │960815│台北富邦│   22,855     │大潤發忠明店  │
 ├──┼───┼────┼───────┼───────┤
 │ 6  │960815│AIG友邦 │   20,615     │大潤發忠明店  │
 ├──┼───┼────┼───────┼───────┤
 │ 7  │960817│國泰世華│    9,792     │家樂福崇德店  │
 ├──┼───┼────┼───────┼───────┤
 │ 8  │960817│台北富邦│    9,792     │家樂福崇德店  │
 ├──┼───┼────┼───────┼───────┤
 │    │960817│台北富邦│    9,792     │家樂福崇德店  │
 ├──┼───┼────┼───────┼───────┤
 │9   │960817│渣打銀行│    9,792     │家樂福崇德店  │
 ├──┼───┼────┼───────┼───────┤
 │10  │960919│國泰世華│    9,802     │愛買          │
 ├──┼───┼────┼───────┼───────┤
 │    │960919│國泰世華│    4,901     │愛買          │
 ├──┼───┼────┼───────┼───────┤
 │11  │960920│國泰世華│    3,462     │家樂福崇德店  │
 ├──┼───┼────┼───────┼───────┤
 │12  │960920│台北富邦│   11,356     │家樂福崇德店  │
 ├──┼───┼────┼───────┼───────┤
 │13  │960921│台北富邦│   11,356     │家樂福大墩店  │
 ├──┼───┼────┼───────┼───────┤
 │    │960921│台北富邦│    6,347     │家樂福中清店  │
 ├──┼───┼────┼───────┼───────┤
 │14  │961029│台北富邦│   10,368     │家樂福文心店  │
 ├──┼───┼────┼───────┼───────┤
 │15  │961203│國泰世華│   13,020     │家樂福中清店  │
 ├──┼───┼────┼───────┼───────┤
 │16  │970118│國泰世華│   16,627     │家樂福中清店  │
 ├──┼───┼────┼───────┼───────┤
 │17  │970124│臺灣企銀│    4,053     │愛買中港店    │
 ├──┼───┼────┼───────┼───────┤
 │18  │970124│渣打銀行│    1,158     │愛買中港店    │
 ├──┼───┼────┼───────┼───────┤
 │19  │970124│台北富邦│    4,632     │愛買中港店    │
 ├──┼───┼────┼───────┼───────┤
 │20  │970124│AIG友邦 │    2,316     │愛買中港店    │
 ├──┼───┼────┼───────┼───────┤
 │21  │970314│台北富邦│    5,040     │家樂福大墩店  │
 ├──┼───┼────┼───────┼───────┤
 │22  │970314│國泰世華│    5,040     │家樂福大墩店  │
 ├──┼───┼────┼───────┼───────┤
 │    │      │        │              │              │
 ├──┼───┼────┼───────┼───────┤
 │    │總  計│        │ $341,276     │              │
 └──┴───┴────┴───────┴───────┘
（編號8兩筆刷卡資料；編號10之兩筆刷卡資料，編號13之兩筆
  刷卡資料，各論接續犯）
  編號1至6各次主文如下：
  吳東應犯詐欺取財罪，處拘役貳拾日，如易科罰金，以新臺幣
  壹仟元折算壹日。
  編號7至22各次主文如下：
  吳東應犯詐欺取財罪，處拘役拾伍日，如易科罰金，以新臺幣
  壹仟元折算壹日。
 七、被告林明陽部分：
 ┌──┬───┬────┬───────┬───────┐
 │編號│時  間│發卡行庫│金額（新臺幣）│   地     點  │
 ├──┼───┼────┼───────┼───────┤
 │ 1  │970520│匯豐銀行│   $8,808     │家樂福大墩店  │
 ├──┼───┼────┼───────┼───────┤
 │    │      │        │              │              │
 ├──┼───┼────┼───────┼───────┤
 │    │總  計│        │   $8,808     │              │
 └──┴───┴────┴───────┴───────┘
  主文如下：
  林明陽犯詐欺取財罪，處拘役拾伍日，如易科罰金，以新臺幣
  壹仟元折算壹日。
 八、被告謝嘉昇部分：
 ┌──┬───┬────┬───────┬───────┐
 │編號│時  間│發卡行庫│金額（新臺幣）│   地     點  │
 ├──┼───┼────┼───────┼───────┤
 │ 1  │970323│中國信託│  $40,900     │家樂福中清店  │
 ├──┼───┼────┼───────┼───────┤
 │ 2  │970323│匯豐銀行│   20,450     │家樂福中清店  │
 ├──┼───┼────┼───────┼───────┤
 │ 3  │970323│遠東銀行│   20,450     │家樂福中清店  │
 ├──┼───┼────┼───────┼───────┤
 │ 4  │970326│匯豐銀行│   42,000     │家樂福大墩店  │
 ├──┼───┼────┼───────┼───────┤
 │ 5  │970326│遠東銀行│   19,000     │家樂福大墩店  │
 ├──┼───┼────┼───────┼───────┤
 │ 6  │970329│匯豐銀行│   20,736     │家樂福文心店  │
 ├──┼───┼────┼───────┼───────┤
 │ 7  │970329│日盛銀行│   20,736     │家樂福文心店  │
 ├──┼───┼────┼───────┼───────┤
 │    │      │        │              │              │
 ├──┼───┼────┼───────┼───────┤
 │    │總  計│        │ $184,272     │              │
 └──┴───┴────┴───────┴───────┘
  編號1至4、6、7各次主文如下：
  謝嘉昇犯詐欺取財罪，處拘役貳拾日，如易科罰金，以新臺幣
  壹仟元折算壹日。
  編號5主文如下：
  謝嘉昇犯詐欺取財罪，處拘役拾伍日，如易科罰金，以新臺幣
  壹仟元折算壹日。
 九、被告郭靜慧部分：
 ┌──┬───┬────┬───────┬───────┐
 │編號│時  間│發卡行庫│金額（新臺幣）│   地     點  │
 ├──┼───┼────┼───────┼───────┤
 │ 1  │970226│台北富邦│  $57,000     │家樂福中清店  │
 ├──┼───┼────┼───────┼───────┤
 │ 2  │970226│元大銀行│   19,000     │家樂福中清店  │
 ├──┼───┼────┼───────┼───────┤
 │ 3  │970507│聯邦銀行│   57,600     │家樂福崇德店  │
 ├──┼───┼────┼───────┼───────┤
 │ 4  │970515│聯邦銀行│   34,560     │家樂福文心店  │
 ├──┼───┼────┼───────┼───────┤
 │    │970515│聯邦銀行│   34,560     │家樂福文心店  │
 ├──┼───┼────┼───────┼───────┤
 │    │      │        │              │              │
 ├──┼───┼────┼───────┼───────┤
 │    │總  計│        │ $202,720     │              │
 └──┴───┴────┴───────┴───────┘
  （編號4兩筆刷卡資料論接續犯）
  編號1、3至4各次主文如下：
  郭靜慧犯詐欺取財罪，處拘役貳拾日，如易科罰金，以新臺幣
  壹仟元折算壹日。
  編號2主文如下：
  郭靜慧犯詐欺取財罪，處拘役拾伍日，如易科罰金，以新臺幣
  壹仟元折算壹日。